【裁判字號】    97,抗,88
【裁判日期】    970618
【裁判案由】    本票裁定
【裁判全文】
臺灣臺北地方法院民事裁定                97年度抗字第88號
抗  告  人    乙○○
              甲○○
上列抗告人因與相對人和潤企業股份有限公司間聲請本票裁定事
件，對於民國96年11月27日本院簡易庭96年度票字第77907號裁
定提起抗告（誤為異議，依法視為抗告），本院裁定如下：
    主  文
抗告駁回。
抗告費用新台幣壹仟元由抗告人連帶負擔。
    理  由
一、相對人於原審聲請意旨略以：伊執有抗告人於民國95年8月
    7日共同簽發，票面金額新台幣 (下同)500,000 元，付款地
    在相對人公司事務所，利息按年息20%計算，免除作成拒絕
    證書，到期日民國96年11月15日之本票1紙（下稱系爭本票
    ），詎於到期後經提示僅支付其中部分票款外，其餘431,
    388元未獲付款，為此提出本票1紙，聲請裁定就上開金額及
    依約定利率計算之利息准許強制執行等語。原審就系爭本票
    中431,388元及自民國96年11月16日起至清償日止，按年利
    率20%計算之利息，裁定准許強制執行。
二、抗告意旨略以：抗告人乙○○向相對人購車貸款，而抗告人
    吳明錫為乙○○之保證人，言明分60期償還，利息按年息約
    4%計算，並非按年息20%計算，且96年12月15日、97年1月15
    日分期應繳之款項尚未到期，為此提起抗告，求予廢棄原裁
    定等語 (抗告人誤載抗告為異議)。
三、按執票人向本票發票人行使追索權時，得聲請法院裁定後強
    制執行，票據法第123條定有明文。又本票執票人，依票據
    法第123條規定，聲請法院裁定許可對發票人強制執行，係
    屬非訟事件，此項聲請之裁定，及抗告法院之裁定，僅依非
    訟事件程序，以審查強制執行許可與否，並無確定實體上法
    律關係存否之效力，如發票人就票據債務之存否有爭執時，
    應由發票人提起確認之訴，以資解決，殊不容於裁定程序中
    為此爭執 (最高法院57年台抗字第76號、56年台抗字第714
    號判例參照)。
四、經查：相對人主張之事實，業據提出本票一紙為證 (見原審
    卷2頁)，並為抗告人所不爭執，而原審就系爭本票為形式上
    之審查，認其已具備本票各項記載事項，合於票據法第120
    條規定，屬有效之本票，乃裁定准許強制執行，並無不合。
    抗告人雖抗辯經濟困難，遲延繳款，並非不按期履行云云，
    核屬票據債務已否清償或存否之實體爭執，揆諸上開說明，
    應由抗告人提起確認之訴，以資解決，不得於非訟事件程序
    中為此爭執，抗告法院亦不得予以審究。從而，抗告意旨指
    摘原裁定不當，求予廢棄，為無理由，應予駁回。爰裁定如
    主文。
中    華    民    國    97    年     6    月    18    日
                  民事第六庭    審判長法  官  張競文
                                      法  官  曾部倫
                                      法  官  陳文正
以上正本係照原本作成。
本裁定不得抗告。
中    華    民    國    97    年     6    月    18    日
                                      書記官  戴伯勳


司法院資訊處製作；財團法人民間司法改革基金會備份。
